【裁判字號】    95,易,804
【裁判日期】    950720
【裁判案由】    竊盜等
【裁判全文】
臺灣士林地方法院刑事判決
公  訴  人  臺灣士林地方法院檢察署檢察官
被      告  丙○○
被      告  乙○○
上列被告等因竊盜等案件，經檢察官提起公訴（95年度偵字第
6470、7917號），本院於訊問被告後，被告等均為有罪之陳述，
經裁定認為宜以簡式審判程序審理，並判決如下：
    主  文
丙○○共同攜帶兇器竊盜，累犯，處有期徒刑捌月。扣案之老虎
鉗壹支、油壓剪參支均沒收。
乙○○搬運贓物，處有期徒刑參月，如易科罰金以銀元參佰元即
新臺幣玖佰元折算壹日。
    事  實
一、丙○○前有竊盜、麻藥、贓物等前科，其中最近一次係於民
    國92年間因違反毒品危害防制條例案件，經台灣高等法院於
    92年4 月22日，以92年度上易字第479 號判決處有期徒刑7
    月確定，又同因違反毒品危害防制條例案件，經台灣花蓮地
    方法院於92年11月22日，以92年度易字第124 號判決處有期
    徒刑8 月確定，接續執行結果，於94年3 月11日縮刑期滿執
    行完畢，乙○○則前有妨害兵役及竊盜前科，最近一次係於
    94年間因犯竊盜罪，經本院以94年度士簡字第321 號判決處
    拘役50日確定（不構成累犯）。
二、丙○○與甲○○（另行審結）共同基於意圖為自己不法所有
    之犯意聯絡，於95年5 月12日凌晨1 時許，2 人各自騎乘一
    輛機車，並攜帶丙○○所有，客觀上具危險性，可足供兇器
    使用之老虎鉗及藍色油壓剪，共同前往台北市○○區○○街
    20 巷2號新建完成之匯泰大廈（未有人居住），由丙○○在
    外把風，甲○○則進入匯泰大廈地下室，以上開工具剪斷地
    下室內之電纜線4 捆而竊取得手後，甲○○將上開電纜線4
    捆搬運至匯泰大廈外，並在現場等候，丙○○則因行動不便
    ，於同日凌晨4 時許，返回台北市○○區○○路72巷31號住
    處，要求當時住在其住處之友人乙○○前往前開匯泰大廈前
    將電纜線載回，乙○○即騎乘丙○○所有之AXN-798 號機車
    前往與甲○○會合後，甲○○將竊得電纜線4 捆，各放2 捆
    在其與乙○○所騎乘之機車上，乙○○明知該等電纜線係屬
    丙○○與甲○○共同竊盜所得之贓物，竟仍與甲○○各載2
    捆電纜線返回丙○○住處，嗣經警巡邏發覺行蹤詭異，自後
    追躡至丙○○住處，甲○○將電纜線放下後隨即離去，乙○○則為警盤查而循線查獲上情，並扣得丙○○所有供竊盜所
    用之老虎鉗1 支及油壓剪3 把等物。
二、案經臺北市政府警察局北投分局報告臺灣士林地方法院檢察
    署檢察官偵查起訴。
    理  由
一、上揭犯罪事實，業據被告丙○○、乙○○於本院審理中坦承
    不諱，核與被害人丁○○於警詢中之指述、證人甲○○於偵
    查中之證述情節相符，復有贓物認領保管單及現場查獲照片
    25張在卷足參，並有扣案之老虎鉗1 支、油壓剪3 支可資佐
    證，足認被告自白與事實相符，而可採信，是本件事證明確
    ，被告犯行堪以認定，應予依法論科。
二、被告丙○○、乙○○行為後，刑法於94年2月2日修正公布，
    並於95年7月1日施行，其中：
    (一)新修正刑法雖就第28條共同正犯之規定，將「共同實施」
      修正為「共同實行」，然被告丙○○、甲○○對於前開攜
      帶兇器竊盜犯行均已實行犯罪行為，無論依修正前或修正
      後之刑法第28條規定，均成立共同正犯，依新修正之刑法
      第2條第1項前段之規定，應適用行為時之修正前刑法第28
      條規定論處。
    (二)新修正刑法第47條關於累犯之規定，增加犯罪行為人之再
      犯係出於「故意」者，始有累犯加重之適用。本件被告丙○○再犯本件之罪，係出於故意，無論依修正前或修正後
      之刑法第47條規定（修正後係刑法第47條第1項），均構
      成累犯，依新修正之刑法第2條第1項前段之規定，應適用
      行為時之修正前刑法第47條規定論處。
三、按刑法第321 條第1 項第3 款之攜帶兇器竊盜罪，其所稱「
    兇器」，其種類並無限制，凡客觀上足對人之生命、身體、
    安全構成威脅，具有危險性之兇器均屬之，且祇須行竊時攜
    帶此種具有危險性之兇器為已足，並不以攜帶之初有行兇之
    意圖為必要，最高法院79年台上字第5253號判例可資參照。
    查扣案之老虎鉗1 支、油壓剪3 支，均為金屬材質之五金工
    具，質地堅硬，被告丙○○持以行竊，客觀上足以對人之生
    命、身體產生相當之危害，性質上屬兇器無疑。核被告丙○○所為，係犯刑法第321 條第1 項第3 款之攜帶兇器竊盜罪
    。被告丙○○與甲○○間就上開竊盜犯行，有犯意之聯絡，
    行為之分擔，均為共同正犯（相關新舊法比較，詳見前述）
    。被告乙○○所為，則係犯刑法第349 條第2 項之搬運贓物
    罪。又被告丙○○有如事實欄所示之犯罪科刑及執行情形，
    有臺灣高等法院被告前案紀錄表1 份存卷可按，其於有期徒
    刑執行完畢後5 年內，再犯本件有期徒刑以上之罪，為累犯
    ，應依修正前刑法第47條之規定加重其刑（相關新舊法比較
    ，詳見前述）。爰審酌被告丙○○、乙○○2 人之素行、犯
    罪之動機、目的、手段，及犯後於本院審理時均坦承犯行，
    態度尚佳等一切情狀，各量處如主文所示之刑，並就被告乙○○部分諭知易科罰金之折算標準。末按被告乙○○於犯罪
    時之刑法第41條第1 項前段規定：「犯最重本刑為5 年以下
    有期徒刑以下之刑之罪，而受6 個月以下有期徒刑或拘役之
    宣告，因身體、教育、職業、家庭之關係或其他正當事由，
    執行顯有困難者，得以1 元以上3 元以下折算1 日，易科罰
    金。」又其行為時之易科罰金折算標準，修正前罰金罰鍰提
    高標準條例第2 條前段（現已刪除）規定，就其原定數額提
    高為100 倍折算1 日，則本件被告行為時之易科罰金折算標
    準，應以銀元300 元折算1 日，經折算為新臺幣後，應以新
    臺幣900 元折算為1 日。惟95年7 月1 日修正公布施行之刑
    法第41條第1 項前段則規定：「犯最重本刑為5 年以下有期
    徒刑以下之刑之罪，而受6 個月以下有期徒刑或拘役之宣告
    者，得以新臺幣1,000 元、2,000 元或3,000 元折算1 日，
    易科罰金。」，比較修正前後之易科罰金折算標準，以95年
    7 月1 日修正公布施行前之規定，較有利於被告，則應依新
    修正刑法第2 條第1 項前段，適用修正前刑法第41條第1 項
    前段規定，定其折算標準，附此敘明。
四、按，修正刑法係自95年7 月1 日起施行，在此之前，刑法分
    則編有關罰金刑之貨幣單位係銀元；且依刑法分則編應處罰
    金者，應適用罰金罰鍰提高標準條例第1 條、第4 條之規定
    。亦即應按各該具體條文制定或修正之先後，定其提高之倍
    數。惟被告行為後，刑法施行法增訂第1 條之1 ，於同年6
    月14日經總統公布，並自同年7 月1 日起施行；該條規定：
    「中華民國94年1 月7 日刑法修正施行後，刑法分則編所定
    罰金之貨幣單位為新臺幣。94年1 月7 日刑法修正時，刑法
    分則編未修正之條文定有罰金者，自94年1 月7 日刑法修正
    施行後，就其所定數額提高為30倍。但72年6 月26日至94
    年1 月7 日新增或修正之條文，就其所定數額提高為3 倍」
    。亦即自95年7 月1 日起，刑法分則編所定罰金之貨幣單位
    ，由原來之銀元改為新臺幣；且94年1 月7 日刑法修正時，
    刑法分則編未修正之條文定有罰金者，自95年7 月1 日起，
    有關罰金之數額提高為30倍。本件被告乙○○係犯刑法第
    349 條第2 項之搬運贓物罪，該罪有罰金刑之處罰，且自24
    年7 月1 日公布施行後，即未再修正，依增訂刑法施行法第
    1 條之1 之規定，其罰金以新台幣為單位，數額應提高30
    倍。此與修正前之罰金以銀元為單位，適用罰金罰鍰提高標
    準條例之結果應提高10倍者，對被告乙○○而言，並無不利
    （新臺幣與銀元之比例為1 ：3 ，換算結果，亦為30倍）。
    依修正後刑法第2 條第1 項前段之規定，自應適用修正前之
    規定，附此敘明。
五、扣案之老虎鉗1支、油壓剪3支，均係被告丙○○所有，且持
    以犯竊盜所用之物，業據其供承在卷可按，爰依刑法第38條
    第1 項第2 款宣告沒收。
據上論斷，應依刑事訴訟法第273 條之1 第1 項、第299 條第1
項前段，刑法第2條第1項前段、第321條第1項第3款、第349條第
2 項，第38條第1 項第2 款，刑法施行法第1 條之1 ，修正前刑
法第28條、第41條第1 項、第47條，修正前罰金罰鍰提高標準條
例第2 條，現行法規所定貨幣單位折算新台幣條例第2 條，判決
如主文。
本案經檢察官呂永魁到庭執行職務。
中    華    民    國    95    年    7     月    20    日
                  刑事第四庭法  官    許碧惠
以上正本證明與原本無異。
如不服本判決，應於判決送達後10日內，向本院提出上訴狀。
                            書記官    徐仁豐
中    華    民    國    95    年    7     月    20    日
附錄本判決論罪科刑依據之法條：
刑法第321條第1項第3款：
犯竊盜罪而有左列情形之一者，處6月以上、5年以下有期徒刑：
三  攜帶兇器而犯之者。
刑法第349條第2項：
搬運、寄藏、故買贓物或為牙保者，處5年以下有期徒刑、拘役
或科或併科1千元以下罰金。


司法院資訊處製作；財團法人民間司法改革基金會備份。
